# 同一控制下企业合并，利润表和权益表的编制

提问人：大头爸爸 时间：2015-07-01 16:24:08
你好，老师，麻烦问一下，期初由于同一控制下的合并增加的期初资本公积（就是您认为填列到同一控制下合并栏中的金额，在合并当期是否要减少，减少应计入哪一栏呢？另外，期初的未分配利润、盈余公积，是否也应把合并进来的子公司的放到同一控制下企业合并这一栏。谢谢。

回答人：chenyiwei
最早比较期间期初的留存收益项目，可作为同一控制下合并增加，列报于最早比较期间的股东权益变动表的期初数调整栏目中，后续各年度直接按调整后数字填列，不再反映对各该年年初的调整情况。

回答人：chenyiwei
如果因支付现金对价而减少的，则所减少的资本公积应列入合并权益变动表中“所有者投入和减少资本——其他”行。如果用自身股份支付的，则相应增加的股本从资本公积转出，作为资本公积转增资本列报。

提问人：卢龙小先生 时间：2017-02-04 21:11:10
请问版主：根据 2010 《讲解》P314“合并方在编制合并日的合并利润表时，应包含合并方及合并方自合并当期期初至合并日实现的净利润”的规定，利润表中“归属于母公司股东的净利润”是否就是 40 80%=32 ， “ 少数股东损益 ”40 20%=8（合计 40 ）；但是如果这样的话会造成与权益表中的本年增减变动金额-净利润（母公司、少数股东权益都为 0 ）勾稽不一致，这怎么处理？是否只要披露就行？

回答人：chenyiwei
是应该归母净利润 32 ，少数股东损益 8 。但不应出现股东权益变动表中综合收益总额为零的情况。